臺灣高等法院刑事判決　　　　　　 99年度上更(一)字第272號
上　訴　人　臺灣板橋地方法院檢察署檢察官
被　　　告　李臣偉
選任辯護人　郭承昌律師
上列上訴人因被告違反毒品危害防制條例案件，不服臺灣板橋地
方法院96年度訴字第3172號，中華民國97年1 月31日第一審判決
（起訴案號：臺灣板橋地方法院檢察署96年度偵字第12818 號）
，提起上訴，判決後由最高法院發回更審，本院判決如下：
    主  文
原判決撤銷。
李臣偉販賣第三級毒品，共伍罪，所處之刑各如附表各編號「所
處主刑及從刑」欄所示。應執行有期徒刑伍年陸月；扣案黑色摩
托羅拉廠牌行動電話機壹具（含晶片卡壹枚）沒收之；未扣案犯
罪所得新臺幣陸仟肆佰元沒收之，如全部或一部不能沒收時，以
其財產抵償之。
    事  實
一、李臣偉（綽號「偉仔」），前於民國94年間因偽造有價證券
    案件，經臺灣士林地方法院判處有期徒刑2 月，緩刑3 年，
    於94年6 月13日確定；於緩刑期間，仍不知戒慎，明知愷他
    命（Ketamine，俗稱K 他命）及對－甲氧基甲基安非他命（
    Para-methoxymethamphetamine ，簡稱PMMA）均為毒品危害
    防制條例所列之第三級毒品，不得非法販賣，竟意圖營利，
    先後為下列販賣行為：
（一）於96年3 月間某日，接獲高嘉宏（綽號「阿宏」或「猴子
      」）以00000000000 號行動電話撥打其持用之0000000000
      號行動電話，詢問有無K 他命1 個（即1 公克之意，以下
      同）、「搖頭丸」1 顆（高嘉宏所詢問者係「搖頭丸」，
      李臣偉亦以「搖頭丸」報價，惟實際交付者為PMMA，以下
      以「『搖頭丸』」稱之者，均類此情形，實際上係為PMMA
      ，其餘僅稱搖頭丸者，則仍指第二級毒品搖頭丸），即告
      知K 他命1 公克新臺幣（以下同）700 元、『搖頭丸』1
      顆300 元，高嘉宏表示同意後，雙方商妥交易時間、地點
      ，嗣於新北市○○區○○路某全家便利超商碰面，李臣偉
      即將其前於不詳時間、地點向綽號「阿和」之不詳姓名、
      年籍成年男子（以下簡稱阿和）以不詳價格購入之K 他命
      1 公克、其誤為『搖頭丸』之PMMA 1顆交付予高嘉宏，並
      收取1000元，賺取其中差價牟利。
（二）於96年3 月起至96年5 月中旬間之某日，接獲高嘉宏以00
      000000000 號行動電話撥打其持用之0000000000號行動電
      話詢問有無K 他命、『搖頭丸』各1 個，即告知K 他命1
      公克700 元、『搖頭丸』1 顆300 元，高嘉宏表示同意後
      ，雙方商妥交易時間、地點，嗣於新北市○○區○○路某
      全家便利超商碰面，李臣偉即將其前於不詳時間、地點向
      阿和以不詳價格購入之K 他命1 公克、其誤為『搖頭丸』
      之PMMA 1顆交付予高嘉宏，並收取1000元，賺取其中差價
      牟利。
（三）於96年3 月起至96年5 月中旬間之某日，接獲高嘉宏以00
      000000000 號行動電話撥打其持用之0000000000號行動電
      話詢問有無K 他命、『搖頭丸』各1 個，即告知K 他命1
      公克700 元、『搖頭丸』1 顆300 元，高嘉宏表示同意後
      ，雙方商妥交易時間、地點，嗣於新北市○○區○○路某
      全家便利超商碰面，李臣偉即將其前於不詳時間、地點向
      阿和以不詳價格購入之K 他命1 公克、其誤為『搖頭丸』
      之PMMA 1顆交付予高嘉宏，並收取1000元，賺取其中差價
      牟利。
（四）於96年3 月起至96年5 月中旬間之某日，接獲高嘉宏以00
      000000000 號行動電話撥打其持用之0000000000號行動電
      話詢問有無K 他命3 個，即告知K 他命1 公克800 元、3
      公克2400元，高嘉宏表示同意後，雙方商妥交易時間、地
      點，嗣於新北市○○區○○路某全家便利超商碰面，李臣
      偉即將其前於不詳時間、地點向阿和以不詳價格購入之K
      他命3 公克交付予高嘉宏，並收取2400元，賺取其中差價
      牟利。
（五）於96年5 月中旬某日，接獲高嘉宏以00000000000 號行動
      電話撥打其持用之0000000000號行動電話詢問有無K 他命
      、『搖頭丸』各1 個，即告知K 他命1 公克700 元、『搖
      頭丸』1 顆300 元，高嘉宏表示同意後，雙方商妥交易時
      間、地點，嗣於新北市○○區○○路一段附近7-11超商碰
      面，李臣偉即將其前於不詳時間、地點向阿和以不詳價格
      購入之K 他命1 公克、其誤為『搖頭丸』之PMMA 1顆交付
      予高嘉宏，並收取1000元，賺取其中差價牟利。
    其後高嘉宏因失業，於96年5 月底向李臣偉借得3000元之生
    活費，嗣於96年6 月2 日下午4 時55分許，李臣偉撥打電話
    向高嘉宏催討該3000元，2 人於同日晚上11時在新北市○○
    區○○路與楓江路附近之全國加油站碰面談判，高嘉宏表示
    待其領取工資，始有能力返回，要求延後清償，李臣偉不同
    意，開口數落、責罵高嘉宏，高嘉宏不予理會即逕自騎機車
    離開，李臣偉見狀，隨即駕駛7171-ER 號自用小客車自後追
    趕，高嘉宏於行經楓江路與文化街口時因轉彎減速，緊隨在
    後之李臣偉閃剎不及，自後追撞高嘉宏之機車，致高嘉宏人
    車倒地，受有左手中指、無名指、小指、左手無名指、小指
    、左手臂、右手手肘、右肩膀、左膝蓋等多處擦傷（李臣偉
    所涉過失傷害犯行，經高嘉宏撤回告訴，並經原審判決公訴
    不受理）；新北市政府警察局新莊分局泰山分駐所警員接獲
    報案抵達現場處理，經徵詢李臣偉同意，自李臣偉駕駛之71
    71-ER 號自用小客車內放置之面紙盒內扣得李臣偉於96年5
    月底在新北市永和區「TEMPO 舞廳」，以K 他命1 公克500
    元、PMMA 1顆200 元之價格，向綽號阿和購入之K 他命6 包
    （驗餘淨重197.92公克）、PMMA60顆（另有所附贈之一粒眠
    20顆，以上毒品均與本案無直接關聯，皆不為沒收之諭知）
    、李臣偉所有並持與高嘉宏聯繫販賣K 他命、PMMA事宜所用
    之黑色摩托羅拉廠牌行動電話機1 支（含晶片卡一枚，原搭
    配0000000000門號使用），進而查悉上情。
二、案經新北市政府警察局新莊分局報請臺灣板橋地方法院檢察
    署檢察官偵查起訴。
    理  由
壹、程序方面：
    按被告以外之人（包括證人、鑑定人、告訴人、被害人及共
    同被告等）於審判外之陳述雖不符刑事訴訟法第159 條之1
    至之4 等4 條之規定，經當事人於審判程序同意作為證據，
    法院審酌該言詞陳述或書面陳述作成時之情況，認為適當者
    ，得為證據，刑事訴訟法第159 條之5 第1 項定有明文。查
    本件下列所用於證明被告犯罪之被告以外之人於審判外之供
    述，公訴人、被告及其辯護人均於本院準備程序中表示同意
    作為證據（見本院卷第28頁正、反面），而本院審酌上開供
    述證據製作時之情況，無不當取供及證明力明顯過低之瑕疵
    ，認以之作為證據應屬適當，揆諸前開規定，認前揭證據資
    料應有證據能力。
貳、實體方面：
一、訊據被告李臣偉固不否認先後4 次交付K 他命1 公克、『搖
    頭丸』（實際上為PMMA）1 顆予高嘉宏，且收取1000元，另
    有1 次交付K 他命3 公克予高嘉宏，並收取2400元等事實，
    惟矢口否認有何販賣毒品之犯行，辯稱：因高嘉宏要伊幫忙
    買上開毒品，伊本身也要買，所以順便幫高嘉宏買，伊係與
    高嘉宏合買毒品等語，其辯護人另略以：本件為警查扣的毒
    品是被告於5 月底向藥頭阿和購買，單純供己施用，與其前
    於5 月中旬以前與高嘉宏合買之毒品無關等語為辯。經查：
（一）被告坦承先後5 次交付毒品予高嘉宏並收取款項，其中4
      次為交付K 他命1 公克、『搖頭丸』（實際上為PMMA）1
      顆，並各收取1000元，另1 次係交付K 他命3 公克，並收
      取2400元等情（見本院卷第28頁），核與證人高嘉宏於偵
      查中所述相符（見偵查卷第126 至128 頁），故被告確有
      先後5 次交付上開毒品予高嘉宏，並同時收取款項之事實
      ，首堪認定為真。
（二）被告係基於營利之意圖而為：
    1.查高嘉宏向被告聯繫拿取毒品、被告如何報價之過程，經
      證人高嘉宏於偵查中證稱：96年3 月時，被告來電表示有
      認識的藥頭，問伊要不要一起買K 他命或『搖頭丸』，因
      伊在上班，即表示下班再聯絡，伊下班後致電被告，被告
      要伊一起購買毒品，伊表示同意，並稱要K 他命及『搖頭
      丸』各1 個，伊等當晚8 、9 點約在四維路的全家，一手
      交錢一手拿貨；伊2 天即用完取得之毒品，之後又打電話
      給被告，也是跟被告說要各1 個，這樣的方式前後共約4
      次，都是一手交錢一手交貨，最近一次是在96年5 月中旬
      ，在板橋市○○路○段附近7-11超商前交易，購得『搖頭
      丸』1 粒、K 他命1 公克，共1000元，這4 次都有付清，
      中間有一次是買K 他命3 公克，總共2400元，伊不知道被
      告的毒品怎麼來的、用多少錢買的，被告是跟伊說合買，
      被告報的價格就是K 他命700 元、『搖頭丸』1 粒300 元
      ，伊不知道被告是否從中抽成，其中一次伊打電話問被告
      拿K 他命3 公克多少錢，被告說1 公克800 元，比伊之前
      買的K 他命貴100 元，被告說這個比之前拿給伊的量多一
      點，所以才會每個多100 元等語（見偵查卷第126 至128
      頁），上開聯繫之情節並為被告所不否認，足見係被告先
      以有認識藥頭為名，以電話邀約高嘉宏購買毒品，並於之
      後每接獲高嘉宏電話詢問時，即時向其報價，告知高嘉宏
      K 他命1 公克700 元、『搖頭丸』1 顆300 元，價格均係
      固定，其中1 次高嘉宏詢問K 他命3 公克之價錢時，因被
      告所報1 公克價格較高於之前之價格100 元，高嘉宏詢問
      其故，被告尚立即解釋因該次1 公克的量較之前為多，故
      每公克多100 元等情，以被告不待與上游藥頭接觸，即能
      為如此肯定之報價，顯見被告對於將交付之毒品份量及價
      格均瞭若指掌，此過程與一般販賣毒品之模式相符，反之
      ，與合資、代購毒品，須經與藥頭聯繫後，方能得知及回
      報毒品之價格等情，則相逕庭。
    2.參以販賣第三級毒品係違法行為，非可公然為之，且有其
      獨特之販售通路及管道，復無公定價格，且K 他命可任意
      分裝或增減其份量，PMMA錠劑之毒品含量亦非固定不變，
      而每次買賣之價量，可能隨時依雙方關係深淺、當時之資
      力、需求量及對行情之認知、來源是否充裕、查緝鬆嚴、
      購買者被查獲時供述購買對象之可能風險評估等，而為機
      動調整，故其標準非可一概而論，因之販賣之利得，除經
      坦承犯行，或帳冊價量均臻明確外，委難察得實情；然縱
      未確切查得販賣賺取之實際差價，除別有事證，足認係按
      同一價格轉讓，確未牟利外，尚難執此即認非法販賣之事
      證有所不足，致知過坦承者難辭重典，飾詞否認者反僥倖
      得逞，而失情理之平。本件被告既否認其有上揭販賣K 他
      命、PMMA之事實，本院自無從查得其各該次販入K 他命、
      PMMA之真正價格，及推知其因非法販賣該等毒品予高嘉宏
      而獲得之具體利潤金額；然按，政府多年來為杜絕毒品氾
      濫，對於施用及販賣毒品之查緝工作，無不嚴加執行，販
      賣毒品又係重罪，凡為販賣之不法勾當者，苟無利可圖，
      應無甘冒被查緝移送法辦重刑之危險，平白無端義務為該
      買入賣出之工作，是其販入之價格必較售出之價格低廉，
      而有從中賺取買賣差價牟利之意圖及事實，應屬符合論理
      法則且不違背社會通常經驗之合理判斷。本件被告與高嘉
      宏為國中學長學弟關係，經證人高嘉宏證稱在卷（見本院
      前審卷第48頁），顯無深交，96年3 月間被告因詢問要否
      購買毒品，始與高嘉宏有所連繫，然未久高嘉宏失業，於
      96年5 月底向被告借生活費3000元，因未歸還，被告隨即
      於96年6 月2 日下午4 時55分許，以電話向高嘉宏催討借
      款，相約於當日晚上11時碰面後，高嘉宏表示待領取工資
      始有能力返回，要求被告延後，即遭被告開口數落、責罵
      ，高嘉宏逕騎機車離開後，被告更駕自小客車自後追趕等
      情，經被告供述、證人高嘉宏證述甚詳（見偵查卷第136
      至137 、125 頁），對照被告於原審審理時供稱：伊於96
      年5 月底尚以11萬元向阿和購買K 他命6 包（驗餘淨重16
      8.45公克）、伊誤為「搖頭丸」之PMMA60顆，並已給付6
      萬元等語（見原審卷第66頁）、於偵查中供稱本見於96年
      6 月2 日扣到的1 萬5265元是要去玩所用等語（見偵查卷
      第81頁），顯示其有相當資力，則以被告向高嘉宏催索債
      務3000元之言行，討回款項似較其與高嘉宏之交情為要，
      被告亦於警詢中表示其與高嘉宏認識一年多，但不是很熟
      等語（見偵查卷第13頁），堪認其二人之交情一般，被告
      竟費心甘冒被警查獲及重罪之風險，多次涉險販入第三級
      毒品，再送交高嘉宏，顯有利可圖，是被告各次販賣第三
      級毒品而有營利之意圖一節，應可認定。
（三）被告雖辯稱係與高嘉宏合買毒品等語，證人高嘉宏亦附和
      其說，然查：
    1.經本院詢之被告每次如何與高嘉宏合買毒品、其本身合資
      之數量等節，被告答稱：伊與高嘉宏合買，是去舞廳找上
      手，看高嘉宏買多少，伊就幫忙買多少，伊自己買的量不
      一定，要看當時伊有多少錢就買多少，都是在決定要買之
      後才去找上手等語（見本院卷一第86頁反面至87頁反面）
      ，則若被告確係與高嘉宏合買，其目的既在於「合買較為
      便宜」，復各次購買的數量均不一定，之後所找藥頭之給
      價當亦不一，則被告販入價格亦應隨各次狀況而有高低，
      則何以其每次均能於高嘉宏詢問時，立即告知價格，且價
      格均屬固定，事後亦依該價格收取款項，並未因其等合買
      之數量而有不同，凡此均與被告所辯之合資購買一節，有
      所扞格；況高嘉宏其中4 次所購K 他命、『搖頭丸』之數
      量均僅單1 ，於被告所稱之「合買可較為便宜」，顯無何
      助益，被告所辯實難為採。
    2.又參以證人高嘉宏偵查中證稱：「被告跟伊說」認識一個
      藥頭的東西比較便宜，要伊跟被告一起買，被告是跟伊說
      一起合買等語（見偵查卷第126 、127 頁）、於原審審理
      中證稱：「被告跟伊說」有認識的人，被告買比較便宜，
      3 月份開始到5 月中有5 次，是被告打來問伊要不要合買
      ，有2 、3 次是伊主動打電話給被告等語（見原審卷第57
      、59頁）、於本院前審中證稱：「被告打電話說」有認識
      的藥頭，會比較便宜，問伊是否要與被告一起合買，伊就
      說好，要被告先幫伊付錢，之後再拿錢給被告，被告與伊
      電話聯絡之後，約4 、5 小時，就在被告家附近將『搖頭
      丸』拿給伊，伊拿錢給被告，這種情況有4 、5 次，除了
      被告打電話給伊，伊也有打給被告等語（見本院前審卷第
      48頁），足見高嘉宏僅係憑藉被告口稱合買等語而認知係
      與被告合買，是其此部分證述無非聽信被告之詞，並無其
      他實據可憑。實則，無論被告係與高嘉宏合買毒品，或為
      高嘉宏代購毒品，或將其持有之毒品轉售予高嘉宏，本件
      所應審究者，厥為被告有無營利之意圖、有無從中牟利之
      行為，參諸證人高嘉宏於偵查中所證：伊不知道被告的毒
      品怎麼來的、用多少錢買的，被告報給伊的價格就是K 他
      命700 元、『搖頭丸』1 粒300 元，伊不知被告是否從中
      抽成等語（見前偵查卷第127 頁），可徵高嘉宏實際上並
      不了解被告之毒品上游為何，亦不知被告購買上開毒品之
      實際進價、有無賺取差價等情，自難以其所言資為有利於
      被告之認定。
（四）又被告除販賣K 他命予高嘉宏外，另所販賣之毒品究係第
      二級毒品搖頭丸或第三級毒品PMMA一節：
    1.按刑法上犯罪之故意，祇須對於犯罪事實有所認識，有意
      使其發生或其發生不違背其本意，仍予以實施為已足，不
      以行為人主觀之認識與客觀事實兩相一致為必要，故行為
      人主觀上欲犯某罪，事實上卻犯他罪時，依刑罰責任論之
      主觀主義思潮，首重行為人之主觀認識，以行為人主觀犯
      意為其適用原則，惟事實上所犯之他罪有利於行為人時，
      則依該他罪處斷；我國暫行新刑律第13條第3 項原亦有「
      犯罪之事實與犯人所知有異者，依下列處斷：所犯重於犯
      人所知或相等者，從其所知；所犯輕於犯人所知者，從其
      所犯。」之規定；嗣制定現行刑法時，以此為法理所當然
      ，乃未予明定，最高法院所著92年度台上字第1263號判決
      意旨可資參照。從而行為人主觀上欲犯某罪，但事實上所
      為係構成要件不同之他罪，且二罪法定刑相異，揆之前揭
      「所犯輕於所知，從其所犯」之法理，自應適用行為人實
      際所犯之罪論處。
    2.被告及證人高嘉宏雖均認知所交易者為『搖頭丸』，此據
      證人高嘉宏證述如前外，其並於偵查中證稱：伊向被告洽
      購毒品時，K 他命均以「下面」、「褲子」代稱，『搖頭
      丸』用「上面」、「衣服」代稱，單位都是1 件等語（見
      偵查卷第126 頁），及於本院審理中證稱：伊要向被告拿
      『搖頭丸』與K 他命，『搖頭丸』就是圓形藥錠，只是顏
      色不一樣，因之前在舞廳就有看過，伊認為拿的就是『搖
      頭丸』等語（見本院卷第46頁反面、第47頁），被告亦於
      原審審理中供稱：伊買到K 他命及『搖頭丸』後，分給高
      嘉宏其應得的部分，伊等合買的是K 他命及『搖頭丸』等
      語（見原審卷第62頁），然查：
      (1)被告於96年6 月2 日晚上11時35分許，在新北市○○區
        ○○路、文化街口因與高嘉宏之車禍事故，經據報抵達
        現場處理之新莊分局泰山分駐所警員自放置於被告所駕
        駛之7171-ER 號自用小客車內之面紙盒中，搜出白色粉
        末6 包、淡紅色藥丸40顆、深紅色藥丸20顆、青綠色藥
        丸20顆等情，已據被告供述在卷（見偵查卷第13頁），
        並有新北市政府警察局新莊分局搜索扣押筆錄、自願受
        搜索同意書、扣押物品收據、扣押物品目錄表在卷可參
        （見偵查卷第28至31、35頁）。該等扣案之白色粉末經
        鑑驗結果，確屬第三級毒品K 他命（驗餘淨重197.92公
        克），有內政部警政署刑事警察局96年7 月26日刑鑑字
        第0960108745號鑑定書1 份在卷可稽（見偵查卷第145
        至146 頁），與被告之認知相同；然另扣案藥丸部分，
        被告雖供稱其中60顆為搖頭丸、20顆為一粒眠等語（見
        偵查卷第139 頁），然經鑑驗結果，其中青綠色藥丸20
        顆檢出一粒眠成分，淡紅色藥丸40顆及深紅色藥丸20顆
        ，均檢出含PMMA成分，未檢出MDMA成分，有臺灣檢驗科
        技股份有限公司96年6 月20日CH/2007/00000-00000 濫
        用藥物檢驗報告3 份在卷可憑（見偵查卷第91至93頁）
        ，均非被告所認知之搖頭丸。又上開K 他命6 包、PMMA
        60顆，係被告於96年5 月底在新北市永和區「TEMPO 舞
        廳」，以K 他命一公克500 元，PMMA 1顆200 元之價格
        ，向綽號阿和之不詳姓名、年籍男子購買取得，一粒眠
        20顆則係阿和附贈一節，已據被告於警詢及偵查中供明
        在卷（見偵查卷第139 頁）。再參照被告供稱：伊毒品
        來源，「都是跟阿和買」，伊與阿和約在永和TEMPO 舞
        廳，阿和固定在那裡出現，伊只要沒有毒品，就會跟阿
        和買等語（見偵查卷第139 頁），及於原審審理中陳稱
        ：伊不知道什麼是PMMA，伊當時向別人買的扣案60顆紅
        色的藥丸（粉紅色40顆、深紅色20顆），伊認為是『搖
        頭丸』，實際上是什麼，伊不知道，伊說要買『搖頭丸
        』，別人就拿這個給伊，顏色也不一定，但是「都是跟
        同一個人買」，當初是講合買『搖頭丸』，實際上阿和
        給伊什麼，伊不知道等語（見原審卷第62、64頁），及
        於本院審理中陳稱：伊所交付高嘉宏的毒品，除了K 他
        命外，另一種毒品為藥錠狀，伊都是向上手說要買「上
        面」、「下面」，「上面」是指Ｋ他命，「下面」是指
        『搖頭丸』，本件查獲的毒品，伊於購買時，也是向阿
        和說要買「上面」、「下面」，伊不知何以阿和交給伊
        的是PMMA，伊以為那是『搖頭丸』，伊與高嘉宏合買的
        藥錠狀毒品，和伊向阿和買的藥錠狀毒品，施用的感覺
        都一樣等語（見本院卷第87頁正、反面），則以被告於
        96年5 月底所購得之該批毒品檢驗結果觀之，被告所認
        知為『搖頭丸』者，實係PMMA，亦即被告係欲購買搖頭
        丸，然阿和交付者為PMMA，而被告始終均認知為『搖頭
        丸』，復經被告供述伊毒品來源，都是跟阿和購買等語
        如前，則其前於96年3 月間至5 月中旬所購得並交付高
        嘉宏之『搖頭丸』，其情形當係相同，即被告與高嘉宏
        合意之交易標的雖為搖頭丸，實際上被告所交付高嘉宏
        者為其誤為『搖頭丸』之PMMA，並收取1 顆300 元之價
        金。從而，被告與高嘉宏實際上買賣之標的，係第三級
        毒品PMMA，而非其二人主觀上所認知之第二級毒品搖頭
        丸，基於「所犯輕於所知，從其所犯」之法理，應從被
        告實際所犯之販賣第三級毒品罪論處。
（五）綜上各節，本件事證已臻明確，被告所辯係卸責之詞，不
      足採信，其各次犯行均堪認定，皆應依法論科。
三、按K 他命、PMMA均係毒品危害防制條例第2 條第2 項第3 款
    所規定列管之第三級毒品，不得非法販賣，核被告所為如事
    實欄一(一)、(二)、(三)、(五)所示同時販賣K 他命及PMMA、所為如
    事實欄一(四)所示販賣K 他命之行為，均係犯毒品危害防制條
    例第4 條第3 項之販賣第三級毒品罪；被告先後5 次販賣第
    三級毒品行為，犯意各別，行為互殊，應分論併罰。
四、原審以查無任何積極證據足資證明被告有檢察官起訴所指販
    賣第三級毒品犯行，而為被告無罪之諭知，尚有未洽，檢察
    官上訴指摘原判決不當，為有理由，應由本院將原判決予以
    撤銷改判。爰審酌被告前曾因偽造有價證券案件，經臺灣士
    林地方法院判處有期徒刑2 月，並給予緩刑之寬典，有本院
    被告前案紀錄表在卷可稽，原期其悛悔向善，詎其於緩刑期
    間，仍不知戒慎，為牟一己私利，販賣第三級毒品予他人，
    危害國民健康及社會秩序、善良風俗，實有非是，並斟酌其
    販賣之次數為5 次、各次販賣毒品之數量、所得等，及其生
    活狀況、品行、智識程度、犯後態度等一切情狀，分別量處
    如附表編號1 至5 所示之有期徒刑，並定其應執行之刑。
五、沒收部分：
（一）扣案之黑色摩托羅拉廠牌行動電話機1 具（含晶片卡1 張
      ，原搭配0000000000號行動電話門號使用），係被告借用
      他人名義申辦使用，為被告所有，已據被告供述在卷（見
      本院前審卷第46頁反面），且為被告與高嘉宏連繫販賣毒
      品事宜所用之物，應依毒品危害防制條例第19條第1 項規
      定，於各該罪項下均宣告沒收。
（二）被告前後5 次販賣第三級毒品予高嘉宏所得之交易價金，
      應依毒品危害防制條例第19條第1 項規定，於各該次販賣
      毒品罪項下分別宣告沒收，且因未扣案，故併諭知如全部
      或一部不能沒收時，以被告之財產抵償之。
（三）其餘扣案之現金1 萬5265元，經被告供稱係其隨身攜帶之
      款項（見本院前審卷第49頁），另摩托羅拉銀色行動電話
      機1 具（含晶片卡1 張），經被告供稱係其母親黃金理所
      有（見本院前審卷第45頁反面），另扣案之K 他命6 包、
      PMMA60顆，係被告於96年5 月底向阿和購得，另一粒眠20
      顆，係阿和所附贈等情，亦據被告供明在卷（見偵查卷第
      13、81、139 頁），上開扣案物品均查無積極證據認與本
      案被告販賣第三級毒品K 他命、PMMA予高嘉宏之犯行有何
      關聯，故均不為沒收之諭知，附此說明。
據上論斷，應依刑事訴訟法第369 條第1 項前段、第364 條、第
299 條第1 項前段、毒品危害防制條例第4 條第3 項、第19條第
1 項、刑法第11條前段、第51條第5 款，判決如主文。
本案經檢察官何明楨到庭執行職務。
中    華    民    國   100    年    3     月    1     日
                  刑事第十九庭審判長法  官  鄧振球
                                    法  官  潘翠雪
                                    法  官  彭幸鳴
以上正本證明與原本無異。
如不服本判決，應於收受送達後10日內向本院提出上訴書狀，其
未敘述上訴之理由者並得於提起上訴後10日內向本院補提理由書
（均須按他造當事人之人數附繕本）「切勿逕送上級法院」。
                                    書記官  陳靜姿
中    華    民    國   100    年    3     月    1     日
附錄本案論罪科刑法條：
毒品危害防制條例第4 條
製造、運輸、販賣第一級毒品者，處死刑或無期徒刑；處無期徒
刑者，得併科新臺幣1000萬元以下罰金。
製造、運輸、販賣第二級毒品者，處無期徒刑或7 年以上有期徒
刑，得併科新臺幣700 萬元以下罰金。
製造、運輸、販賣第三級毒品者，處5 年以上有期徒刑，得併科
新臺幣500 萬元以下罰金。
製造、運輸、販賣第四級毒品者，處3 年以上10年以下有期徒刑
，得併科新臺幣300 萬元以下罰金。
製造、運輸、販賣專供製造或施用毒品之器具者，處1 年以上7
年以下有期徒刑，得併科新臺幣100 萬元以下罰金。
前5 項之未遂犯罰之。
附表：
┌──┬────┬──────────────────┐
│編號│犯罪事實│         所處主刑及從刑             │
├──┼────┼──────────────────┤
│ 1  │如事實欄│販賣第三級毒品，處有期徒刑伍年貳月；│
│    │一(一)所示│扣案黑色摩托羅拉廠牌行動電話機壹具（│
│    │        │含晶片卡壹枚）沒收之；未扣案犯罪所得│
│    │        │新臺幣壹仟元沒收之，如全部或一部不能│
│    │        │沒收時，以其財產抵償之。            │
├──┼────┼──────────────────┤
│ 2  │如事實欄│販賣第三級毒品，處有期徒刑伍年貳月；│
│    │一(二)所示│扣案黑色摩托羅拉廠牌行動電話機壹具（│
│    │        │含晶片卡壹枚）沒收之；未扣案犯罪所得│
│    │        │新臺幣壹仟元沒收之，如全部或一部不能│
│    │        │沒收時，以其財產抵償之。            │
├──┼────┼──────────────────┤
│ 3  │如事實欄│販賣第三級毒品，處有期徒刑伍年貳月；│
│    │一(三)所示│扣案黑色摩托羅拉廠牌行動電話機壹具（│
│    │        │含晶片卡壹枚）沒收之；未扣案犯罪所得│
│    │        │新臺幣壹仟元沒收之，如全部或一部不能│
│    │        │沒收時，以其財產抵償之。            │
├──┼────┼──────────────────┤
│ 4  │如事實欄│販賣第三級毒品，處有期徒刑伍年貳月；│
│    │一(四)所示│扣案黑色摩托羅拉廠牌行動電話機壹具（│
│    │        │含晶片卡壹枚）沒收之；未扣案犯罪所得│
│    │        │新臺幣貳仟肆佰元沒收之，如全部或一部│
│    │        │不能沒收時，以其財產抵償之。        │
├──┼────┼──────────────────┤
│ 5  │如事實欄│販賣第三級毒品，處有期徒刑伍年貳月；│
│    │一(五)所示│扣案黑色摩托羅拉廠牌行動電話機壹具（│
│    │        │含晶片卡壹枚）沒收之；未扣案犯罪所得│
│    │        │新臺幣壹仟元沒收之，如全部或一部不能│
│    │        │沒收時，以其財產抵償之。            │
└──┴────┴──────────────────┘